臺灣高雄地方法院民事裁定
111年度聲字第218號
聲  請  人  高雄市教師職業工會

法定代理人  于居正  
訴訟代理人  林宗穎律師
上列聲請人因與相對人劉亞平間請求損害賠償事件（本院110年
度訴字第823號），聲請交付法庭錄音光碟，本院裁定如下：
    主  文
准予交付聲請人本院一一○年度訴字第八二三號損害賠償事件之
全部言詞辯論期日之法庭錄音光碟。
聲請人就第一項所示錄音光碟內容，不得散布、公開播送，或為
非正當目的之使用。
聲請費用由聲請人負擔。 
    理  由
一、聲請意旨略以：聲請人為本院110年度訴字第823號損害賠償
    事件（下稱本案）之被告，本案原告（即相對人）以同一案
    件事實向聲請人提出提出刑事自訴，現由本院刑事庭以111
    年度審自字第24號妨害名譽案件審理中。為確認如相對人知
    悉相關事實之時間點等他案所需資訊，聲請人爰依法聲請自
    費交付本案全部開庭期日之法庭錄音檔案光碟等語。
二、按當事人及依法得聲請閱覽卷宗之人，因主張或維護其法律
    上利益，得於開庭翌日起至裁判確定後6個月內，繳納費用
    聲請法院許可交付法庭錄音內容。又當事人及依法得聲請閱
    覽卷宗之人，因主張或維護其法律上利益，聲請交付法庭錄
    音或錄影內容時，應敘明理由，由法院為許可與否之裁定；
    法院受理前項聲請，如認符合聲請人要件，並在聲請期間內
    提出，且就所主張或維護法律上之利益已敘明者，除法令另
    有排除規定外，應予許可。法院組織法第90條之1第1項本文
    、法庭錄音錄影及其利用保存辦法第8條第1項、第2項分別
    定有明文。又所謂主張或維護法律上利益者，舉凡核對更正
    筆錄、他案訴訟所需，或認法院指揮訴訟方式對其訴訟權益
    有影響之虞，欲用以保障其法律上利益等，均屬之（法庭錄
    音錄影及其利用保存辦法第8條之修正說明參照）。
三、經查，聲請人為本院110年度訴字第823號請求損害賠償事件
    之當事人即被告，為依法得聲請閱覽卷宗之人，復已簡略敘
    明聲請交付法庭錄音以維護其法律上利益之理由，揆諸上開
    說明，其聲請尚無不合，應予准許。惟聲請人依法就取得之
    法庭數位錄音光碟內容，不得散布、公開播送，或為非正當
    目的使用，違反前揭規定者，依法院組織法第90條之4第2項
    規定，由行為人之住所、居所，或營業所、事務所所在地之
    地方法院處新臺幣3萬元以上30萬元以下罰鍰，併特予裁示
    以促其注意遵守。
四、依法院組織法第90條之1第1項、第90條之4第1項，法庭錄音
    錄影及其利用保存辦法第8條，裁定如主文。
中　　華　　民　　國　　111 　年　　12　　月　　13　　日
　　                民事第五庭法　官　鄭靜筠
以上正本係照原本作成。
本裁定不得抗告。　　　　　　　　　　　　　
中　　華　　民　　國　　111 　年　　12　　月　　13　　日
                              書記官  李方云